pt-BR: Estante de partitura ajuste de inclinação da bandeja: Ajustável continuamente; Ângulo fixo; Inclinação ajustável (multiposições); Design inclinado para trás; Outros
ru: Регулировка наклона пюпитра: Плавная регулировка; Фиксированный угол; Ступенчатая регулировка наклона (несколько положений); С откидной спинкой; Другое
el: Ρύθμιση κλίσης αναλογίου βάσης μουσικής: Συνεχώς ρυθμιζόμενη; Σταθερής γωνίας; Ρυθμιζόμενης κλίσης (πολλαπλών θέσεων); Σχεδιασμός με κλίση προς τα πίσω; Άλλο
bg-BG: Регулиране на наклона на плота на музикална стойка: Безстепенно регулиране; Фиксиран ъгъл; Регулируем наклон (многопозиционен); С накланяне назад; Друго
de: Neigungsverstellung des Notenständers: Stufenlos verstellbar; Fester Winkel; Neigungsverstellbar (mehrere Positionen); Nach hinten neigbares Design; Sonstige
ro-RO: Reglarea înclinării pupitrului pentru partituri: Ajustabil continuu; Unghi fix; Înclinare ajustabilă (mai multe poziții); Design cu înclinare pe spate; Altele
th: ขาตั้งโน้ตเพลงปรับระดับเอียงได้: ปรับได้อิสระ; มุมคงที่; ปรับความเอียงได้ (หลายระดับ); ดีไซน์เอนหลัง; อื่นๆ
hu: Kottatartó állvány dőlésszögének beállítása: Fokozatmentesen állítható; Fix szögű; Dönthető (többpozíciós); Hátra dönthető kialakítás; Egyéb
hr-HR: Podešavanje nagiba stola za stalak za note: Kontinuirano prilagodljivo; Fiksni kut; Prilagodljiv nagib (više položaja); Dizajn s nagibom unatrag; Ostalo
da: Justering af hældning på nodestativbord: Trinløst justerbar; Fast vinkel; Vipbar (flere positioner); Tilbagelænet design; Andet
cs: Nastavení sklonu notového stojanu: Plynule nastavitelný; Pevný úhel; Nastavitelný sklon (více poloh); Naklápěcí design; Jiné
pl: Regulacja nachylenia pulpitu statywu na nuty: Regulacja płynna; Stały kąt; Kąt regulowany (wielopozycyjny); Konstrukcja odchylana do tyłu; Inne
en: Music stand desk tilt adjustment: Continuously adjustable; Fixed angle; Tilt adjustable (multi-position); Tilt-back design; Other
ja: 譜面台の傾斜調整: 無段階調整; 角度固定; 傾斜調整可能 (マルチポジション); ティルトバックデザイン; その他
sv: Justering av notställsbordets lutning: Steglöst justerbar; Fast vinkel; Justerbar lutning (flera lägen); Bakåtlutad design; Övrigt
ko: 악보대 책상 각도 조절: 연속 조절 가능; 각도 고정형; 틸트 조절식(다중 위치); 틸트백 디자인; 기타
zh-TW: 樂譜架譜板傾斜調整: 無段可調; 固定角度; 傾斜可調 (多段式); 後傾設計; 其他
fr: Réglage de l’inclinaison du plateau du pupitre: Réglage continu; Angle fixe; Inclinaison réglable (multiposition); Modèle inclinable vers l’arrière; Autre
es: Ajuste de inclinación del atril: Ajuste continuo; Ángulo fijo; Inclinación ajustable (múltiples posiciones); Diseño reclinable; Otro
it: Regolazione dell'inclinazione del leggio.: Regolabile in modo continuo; Angolo fisso; Inclinazione regolabile (multiposizione); Design reclinabile; Altro
nl: Muziekstandaard blad kantelverstelling: Traploos verstelbaar; Vaste hoek; Kantelbaar (meerdere standen); Naar achteren gekanteld ontwerp; Overig
sl-SI: Nastavljanje nagiba pulta stojala za note: Brezstopenjsko prilagodljivo; Fiksen kot; Prilagodljiv nagib (več položajev); Dizajn z nagibom nazaj; Drugo
lt-LT: Natų stovo plokštės pasvirimo reguliavimas: Tolydžiai reguliuojamas; Fiksuoto kampo; Reguliuojamas posvyris (kelių padėčių); Atlošiamas; Kita
tr: Müzik sehpası masa eğim ayarı: Kademesiz ayarlanabilir; Sabit açılı; Eğim ayarlı (çok konumlu); Geriye eğimli tasarım; Diğer
nb: Justering av notestativets platevinkel: Trinnløst justerbar; Fast vinkel; Justerbar vinkel (flere posisjoner); Tilbakelent design; Annet
pt-PT: ajuste da inclinação da mesa do suporte de partituras: Continuamente ajustável; Ângulo fixo; Inclinação ajustável (várias posições); Design com inclinação para trás; Outro
zh-CN: 乐谱架桌面倾斜度调节: 无级调节; 固定角度; 倾斜度可调（多位置）; 后倾设计; 其他
vi: Giá đỡ nhạc có thể điều chỉnh độ nghiêng: Có thể điều chỉnh liên tục; Góc cố định; Điều chỉnh độ nghiêng (đa vị trí); Thiết kế ngả về phía sau; Khác
sk-SK: Nastavenie sklonu pultu na notový stojan: Plynule nastaviteľný; Pevný uhol; Nastaviteľný sklon (viacpolohový); Konštrukcia s naklonením dozadu; Iné
fi: Nuottitelineen tason kallistussäätö: Portaattomasti säädettävä; Kiinteä kulma; Säädettävä kallistus (moniasentoinen); Taaksepäin kallistuva malli; Muu